臺灣桃園地方法院刑事裁定
111年度毒聲字第674號
聲  請  人  臺灣桃園地方檢察署檢察官
被      告  唐偉峰




上列被告因違反毒品危害防制條例案件，經檢察官聲請送觀察、
勒戒（111年度聲觀字第505號、111年度毒偵字第1577、2441、2
442、2443號），本院裁定如下：
    主  文
唐偉峰施用第二級毒品，應送勒戒處所觀察、勒戒，期間不得逾
貳月。
    理  由
一、聲請意旨略以：被告唐偉峰基於施用第二級毒品之犯意，於
    附表所示時、地，以附表所示施用方式，施用第二級毒品甲
    基安非他命4次。被告因販賣第三級毒品未遂經檢察官提起
    公訴，且戒癮治療無法在監所內進行，故認被告難以從事戒
    癮治療，爰依毒品危害防制條例第20條第3、1項（聲請書漏
    載第3項）及觀察勒戒處分執行條例第3條第1項規定，聲請
    將被告送勒戒處所觀察、勒戒等語。
二、本案適用之法律及司法見解
　㈠按犯第10條之罪者，檢察官應聲請法院裁定，令被告入勒戒
    處所觀察、勒戒，其期間不得逾2月；依前項規定為觀察、
    勒戒或強制戒治執行完畢釋放後，3年後再犯第10條之罪者
    ，適用前2項之規定，毒品危害防制條例第20條第1、3項定
    有明文。
　㈡次按毒品危害防制條例第20條第3項規定，犯第10條之罪於觀
    察、勒戒或強制戒治執行完畢釋放後，3年後再犯第10條之
    罪，適用第20條第1、2項之規定，所謂「3年後再犯」，只
    要本次再犯（無論修正施行前、後）距最近1次觀察、勒戒
    及強制戒治執行完畢釋放，已逾3年者，即該當之，不因其
    間有無犯第10條之罪經起訴、判刑或執行而受影響，最高法
    院大法庭109年度台上大字第3826號裁定意旨參照。　
　㈢再按檢察官對施用第一、二級毒品之被告，究採取「聲請觀
    察勒戒」或「附命戒癮治療之緩起訴」之處遇，核屬檢察官
    之職權，法院僅得就檢察官之裁量為適度之司法審查，最高
    法院109年度台上字第3826號判決意旨參照。另按被告於緩
    起訴處分前，因故意犯他罪，經檢察官提起公訴或判決有罪
    確定情事，不適合為附命完成戒癮治療之緩起訴處分，毒品
    戒癮治療實施辦法及完成治療認定標準（下稱認定標準）第
    2條第2項第1款亦有明定。　　
三、本院之判斷：
　㈠查聲請意旨主張被告有附表所示之4次施用第二級毒品甲基安
    非他命之犯行，有附表「證據資料」欄所示供述及非供述證
    據可證，堪認被告確有附表所示之4次施用第二級毒品犯行
    。次觀臺灣高等法院被告前案紀錄表（見本院卷第9-27頁）
    ，可知被告前次觀察、勒戒執行完畢係於105年12月21日，
    距離附表所示4次施用毒品犯行均逾3年，且被告不因105年1
    2月22日至111年1月8日間之施用毒品行為遭判決、執行，影
    響被告適用毒品危害防制條例第20條第3、1項之規定。
　㈡又查，被告因涉販賣第三級毒品未遂，經檢察官於111年2月2
    日以110年度偵字42435號案提起公訴等情，有起訴書、臺灣
    高等法院被告前案紀錄表可稽，是聲請人主張被告將來可能
    入獄且附戒癮治療之緩起訴處分恐遭撤銷，故被告不適合從
    事戒癮治療即非無憑。則聲請人斟酌被告之狀況，進而擇定
    「觀察、勒戒」為適合被告之處遇，應屬合宜之裁量，併參
    被告於假釋付保護管束期間，於附表所示緊密時間施用第二
    級毒品，可徵被告自制力薄弱，亦難認戒癮治療能協助被告
    遠離毒品。從而，聲請人之聲請，於法有據，應予准許。
四、依毒品危害防制條例第20條第1、3項，觀察勒戒處分執行條
    例第3條第1項，裁定如主文。 
　　
中　　華　　民　　國　　111 　年　　5 　　月　　31　　日

                刑事第八庭    法　官　 葉作航
以上正本證明與原本無異。
如不服本裁定，應於裁定送達後5 日內向本院提出抗告狀。
　　　　　　　　　　　　　　　書記官　林希潔
　　　　　　　　　　　　　　　
中　　華　　民　　國　　111 　年　　5 　　月　　31　　日

附表：
編號 施用時間 施用地點 施用方式 採尿結果 證據資料 對應偵查案號 1 民國111年1月9日晚間7時許 桃園市○○區○○街00號5樓 燒烤玻璃球吸食煙霧 呈安非他命、甲基安非他命陽性反應（採尿時間：111年1月10日下午2時43分許） ⒈施用毒品犯採尿報到編號表、尿液檢體監管紀錄表（尿液檢體編號：000000000） ⒉台灣尖端先進生技醫藥股份有限公司111年1月27日濫用藥物檢驗報告 ⒊被告於偵查中之供述 桃園地檢111年度毒偵字第1577號 2 民國111年1月24日下午2時22分回溯120小時內某時許 不詳地點 不詳方式 呈安非他命、甲基安非他命陽性反應（採尿時間：111年1月24日下午2時22分許）  ⒈施用毒品犯採尿報到編號表、施用毒品犯尿液檢體監管紀錄表（尿液檢體編號：000000000） ⒉台灣尖端先進生技醫藥股份有限公司111年2月18日濫用藥物檢驗報告 桃園地檢111年度毒偵字第2441號 3 民國111年2月9日下午4時46分回溯120小時內某時許 不詳地點 不詳方式 呈安非他命、甲基安非他命陽性反應（採尿時間：111年2月9日下午4時46分許） ⒈施用毒品犯採尿報到編號表、施用毒品犯尿液檢體監管紀錄表（尿液檢體編號：000000000） ⒉台灣尖端先進生技醫藥股份有限公司111年2月25日濫用藥物檢驗報告 桃園地檢署111年度毒偵字第2442號 4 民國111年2月23日下午2時35分回溯120小時內某時許 不詳地點 不詳方式 呈安非他命、甲基安非他命陽性反應（採尿時間：111年2月23日下午2時35分許） ⒈施用毒品犯採尿報到編號表、施用毒品犯尿液檢體監管紀錄表（尿液檢體編號：000000000） ⒉台灣尖端先進生技醫藥股份有限公司111年3月11日濫用藥物檢驗報告 桃園地檢111年度毒偵字第2443號